臺灣桃園地方法院刑事判決　　　　　　100年度簡上字第529號
上　訴　人　臺灣桃園地方法院檢察署檢察官
被　　　告　陳鶯
上列上訴人因被告毀損案件，不服本院刑事庭中華民國100 年8
月24日100 年度桃簡字第2018號第一審刑事簡易判決（檢察官聲
請簡易判決處刑案號：100 年度偵字第16613 號），提起上訴，
本院管轄之第二審合議庭判決如下：
    主  文
上訴駁回。
陳鶯緩刑年。
    事  實
一、緣陳鶯與陳瑞鳳為同一社區住戶，陳鶯及母親張瑞華與陳瑞
    鳳母親前有發生傷害糾紛（未經告訴），由陳鶯賠付陳瑞鳳
    母親新臺幣（下同）2 萬元後，陳鶯仍有不滿，心有鬱悶，
    竟萌生毀損之犯意，於民國100 年4 月27日凌晨2 時9 分許
    ，暗中前往桃園縣八德市○○街46號13樓陳瑞鳳住處前樓梯
    間，持美工刀1 支割破停放在該樓梯間陳瑞鳳所有之自行車
    後輪輪胎，足以生損害於陳瑞鳳後，將該美工刀1 支拋棄。
    嗣經陳瑞鳳申請調閱監視攝影器拍攝畫面，發覺為陳鶯所為
    後報警處理始因此查悉前情。
二、案經陳瑞鳳訴由桃園縣政府警察局八德分局移送臺灣桃園地
    方法院檢察署檢察官偵查後聲請簡易判決處刑。
    理  由
一、按被告以外之人於審判外之言詞或書面陳述，除法律有規定
    者外，不得作為證據。惟被告以外之人於審判外之陳述，經
    當事人於審判程序同意作為證據，法院審酌該言詞陳述或書
    面陳述作成時之情況，認為適當者，亦得為證據。當事人、
    代理人或辯護人於法院調查證據時，知有第159 條第1 項不
    得為證據之情形，而未於言詞辯論終結前聲明異議者，視為
    有前項之同意，刑事訴訟法第159 條第1 項、第159 條之5
    第1 項、第2 項分別定有明文。查卷附據以認定被告陳鶯犯
    罪事實有無之屬傳聞證據之證據能力，當事人於本院審判中
    均同意作為證據，本院審酌各該證據查無有何違反法定程序
    取得之情形，亦無顯有不可信與不得作為證據等情，因認為
    適當，故均有證據能力，合先敘明。
二、前開犯罪事實，業據被告坦承不諱，核與證人陳瑞鳳證述相
    符，並有卷附之監視攝影器畫面擷取照片及經毀損腳踏車拍
    攝照片等件為資參酌。是以前開補強證據已足資擔保被告於
    本院審理中所為之任意性自白具有相當程度之真實性，而得
    確信被告前述自白之犯罪事實確屬真實，從而，依刑事訴訟
    法第156 條第1 項及同條第2 項規定，自得依被告前述自白
    及各該補強證據，認定被告確實分別於前開時、地所為毀損
    犯行。綜上所述，被告犯行堪以認定，應依法論科。
三、核被告所為，係犯刑法第354 條毀損罪。被告持供毀損之美
    工刀未經扣案，並已於被告得手事成後遭被告丟棄，此經被
    告於本院審理時自承在卷（本院卷第22頁背面），是不予沒
    收之宣告，附此敘明。
四、原審審認本件事證明確，乃依刑事訴訟法第449 條第1 項、
    第3 項、第454 條第2 項，刑法第354 條、第41條第1 項前
    段，刑法施行法第1 條之1 第1 項、第2 項前段規定，審酌
    被告因和解賠償事件，對陳瑞鳳心生不滿，竟擅自將陳瑞鳳
    所有之腳踏車輪胎刺破，致該腳踏車不堪使用，造成陳瑞鳳
    之損害，所為誠屬不該，兼衡被告犯罪之動機、目的、手段
    、犯罪所生損害及雙方無法達成和解等一切情狀，判處拘役
    20日，並諭知易科罰金之折算標準。核原審認事用法均無違
    誤，量處刑度甚為妥適。檢察官上訴意旨略以被告犯後毫無
    悔意，犯案至今未曾與告訴人達成和解等情。然按關於刑之
    量定，係實體法上賦予法院得為自由裁量之事項，倘其未有
    逾越法律所規定之範圍，或濫用其權限，即不得任意指摘為
    違法，最高法院75年台上第7033號、80年度台非字第473 號
    判例足資參照。復在同一犯罪事實與情節，如別無其他加重
    或減輕之原因，下級審量定之刑，亦無過重或失輕之不當情
    形，則上級審法院對下級審法院之職權行使，原則上應予尊
    重，即法官於有罪判決中，究應如何量處罪刑，為實體法賦
    予審理法官裁量之刑罰權事項，法官行使此項裁量權，自得
    依據個案情節，參諸刑法第57條所定各款犯罪情狀之規定，
    於該法定刑度範圍內，基於合義務性裁量為之，乃憲法所保
    障法官獨立審判之核心，如非有裁量逾越或裁量濫用之明顯
    違法情事，自不得指摘其違法或不當，即使上級審對下級審
    裁量權之審查，亦應同此標準，方符憲法第80條所宣示獨立
    審判之真義。查原審既已審酌一切情狀，又有將被告迄原審
    判決時尚未與告訴人和解或賠償損害之情考量在內，依上說
    明，檢察官上訴意旨再憑此指摘原審量刑失當，求予撤銷改
    判，恐非允洽，應予駁回。末查被告並未曾因故意犯罪受有
    期徒刑以上刑之宣告，有臺灣高等法院被告前案紀錄表1 份
    在卷可查，復已於本院審判期日與告訴人達成和解，當庭賠
    付告訴人2 萬元，此有本院審判筆錄、和解筆錄各1 份在卷
    可考，經斟酌告訴人於本院審理時所示之願予被告緩刑之宣
    告意思，足認經此偵、審程序，被告應能知所警惕，信無再
    犯之虞，茲此對被告宣告之刑以暫不執行為適當，爰依刑法
    第74條第1 項第1 款規定，諭知被告緩刑3 年，以期自新。
據上論斷，應依刑事訴訟法第455 條之1 第1 項、第3 項、第
368 條，刑法第74條第1 項第1 款，判決如主文。
本案經檢察官黃榮德到庭執行職務。
中    華    民    國  100     年    11    月    30    日
                  刑事第十一庭審判長法  官  蔡榮澤
                                    法  官  林蕙芳
                                    法  官  吳宗航
以上正本證明與原本無異。
不得上訴。
                                    書記官  劉乙錡
中    華    民    國   100    年    12    月    7     日